【裁判字號】    89,訴,30
【裁判日期】    890131
【裁判案由】    誣告
【裁判全文】
臺灣臺中地方法院刑事判決                            八十九年度訴字第三號
    公  訴  人  臺灣臺中地方法院檢察署檢察官
    被      告  甲○○
右列被告因誣告案件，經檢察官提起公訴（八十八年度偵字第二三六四○號），本院
判決如左：
    主  文
甲○○共同意圖他人受刑事處分，向該管公務員誣告，處有期徒刑肆月，緩刑年。
    事  實
一、甲○○於民國（下同）八十八年四月二十八日上午八時許，與呂佳芳二人在臺中
    市○○路○段一九五號「喝咖啡」商店消費後，於結帳時因甲○○所攜帶之現款
    不足新台幣（下同）二百元，甲○○與呂佳芳二人因而發生爭執。呂佳芳進而出
    手毆打甲○○（傷害部分已另行起訴），甲○○心有未甘，明知其使用而遺失之
    ○○九三八─六七五九三二號行動電話並非呂佳芳所竊取，竟意圖使呂佳芳受刑
    事處分，而聽從年籍不詳之男友王國華之提議，而與王國華基於共同之犯意聯絡
    ，由甲○○於八十八年七月八日上午十一時四十五分許，在臺中市警察局第二分
    局刑事組就上開傷害案件製作警訊筆錄時，向臺中市警察局第二分局誣指其所有
    之上開行動電話係呂佳芳所竊取，並對呂芳提出竊盜告訴，而誣告呂佳芳犯竊盜
    罪。
二、案經臺灣臺中地方法院檢察署檢察官偵查起訴。
    理  由
一、訊據被告甲○○固坦承右揭前往向臺中市警察局第二分局對呂佳芳提出竊盜告訴
    ，惟矢口否認涉有誣告犯行，辯稱：呂佳芳確實沒有拿伊之行動電話，伊僅係懷
    疑呂佳芳拿走伊所有之行動電話，伊並非要陷害呂佳芳，且伊男友，並未叫伊誣
    指呂佳芳云云，惟查：被告甲○○於偵查中即已坦承稱：「（被告『指呂佳芳』
    是否有拿走你的手機？），沒有，是我男朋友王國華叫我這樣講的，目的就是要
    陷害被告‧‧‧」等語（詳臺灣臺中地方法院檢察署八十八年度偵字第一七九八
    七號卷第一七九八七號八十八年八月十二日偵訊筆錄），且有被告甲○○誣指呂
    佳芳竊盜之臺中市警察局第二分局警訊筆錄一份在卷可稽。況被告甲○○於警訊
    時即指稱：「因為呂佳芳一直拿著我的皮包，所以我確信是呂佳芳偷走我的行動
    電話」、「當時該名珊珊（即呂佳芳）並強行將我的行動電話帶走，並未歸還，
    並且打了一千一百元」等語，則本件果若被告甲○○僅係懷疑呂佳芳拿走行動電
    話，被告自無於上開警訊時即明確指稱「伊確信是呂佳芳偷走我的行動電話」、
    及「呂佳芳強行將的行動電話帶走，並未歸還，並且打了一千一百元」等語，從
    而被告甲○○嗣後指稱當時只有懷疑云云，應係卸責之詞，毫無足採。被告右揭
    誣告犯行，應堪認定。
二、核被告甲○○意圖他人受刑事處分，向該管公務員誣告，係犯刑法第一百六十九
    條第一項之誣告罪。被告與年籍不詳之王國華間有犯意聯絡及行為分擔，均為共
    同正犯。審酌被告甲○○雖未能自始至終坦承犯行，惟其於犯後，已知悔悟，並
    能明指稱呂佳芳並未偷竊其行動電話，對呂佳芳之傷害降至最低，且對偵查、審
    理之危害大幅縮小等一切情狀，從輕量處如主文所示之刑。又被告前未曾受有期
    徒刑以上刑之宣告，有臺灣臺中地方法院檢察署刑案資料查註紀錄表及本院被告
    全國前案紀錄表一份在卷可稽，因一時失慮，偶罹刑典，事後深具悔意，經此刑
    之宣告後，應知警惕而無再犯之虞，本院因認暫不執行其刑為當，予以宣告緩刑
    ，用啟自新。
三、據上論斷，應依刑事訴訟法第二百九十九條第一項前段、刑法第二十八條、第一
    百六十九條第一項，、第七十四條第一款，判決如主文。
中      華        民        國    八十九    年  一    月    三十一    日
                                臺灣臺中地方法院刑事第四庭
                                    法  官   胡  忠  文
右正本證明與原本無異。
如不服本判決，應於判決送達後十日內向本院提出上訴狀，上訴於臺灣高等法院臺中
分院( 須附繕本 )。
                                    書記官
中      華        民        國    八十九    年  一    月    三十一    日
刑法第一百六十九條
意圖他人受刑事或懲戒處分，向該管公務員誣告者，處七年以下有期徒刑。
意圖他人受刑事或懲戒處分，而偽造、變造證據，或使用偽造變造之證據者，亦同。


司法院資訊處製作；財團法人民間司法改革基金會備份。
